臺灣新竹地方法院刑事判決　　　　　　　 94年度訴緝字第6號
公　訴　人　臺灣新竹地方法院檢察署檢察官
被　　　告　甲○○　男　32歲.
上列被告因違反槍砲彈藥刀械管制條例案件，經檢察官提起公訴
（92年度偵字第218號），本院合議庭裁定進行簡式審判程序，
並判決如下：
    主  文
甲○○共同未經許可，製造子彈，未遂，處有期徒刑拾月，併科
罰金新臺幣貳萬元，罰金如易服勞役，以新臺幣玖佰元即銀元參
佰元折算壹日。緩刑參年，緩刑期內付保護管束。扣案之土造子
彈半成品貳佰伍拾顆均沒收之。
    事  實
一、彭銘騰（業經本院以92年度訴字第583號判決判處有期徒刑1
    年6月確定在案）於民國91年8月間某日，持土造子彈二顆至
    新竹市○○路130巷27號甲○○住處交予甲○○，以新台幣
    （下同）23,000元之代價委託甲○○依樣製造子彈，俾供彭
    銘騰所持有之改造手槍射擊之用，甲○○明知上開二顆土造
    子彈均具有殺傷力，竟未經許可而無故持有之，並與彭銘騰
    共同基於製造子彈之犯意聯絡，由甲○○轉請不知情之他人
    利用ＣＮＣ車床製造子彈彈殼之中心點及抓子鉤鉤槽之半成
    品共二百五十顆，其中二百四十九顆子彈半成品則於不詳時
    間交予彭銘騰，另一顆子彈半成品則留在甲○○住處內。嗣
    於92年1月2日下午4時30分許，經海岸巡防署海岸巡防總局
    北部地區巡防局新竹機動查緝隊、新竹縣警察局竹東分局在
    甲○○上開住處查獲土造子彈二顆（均已經鑑驗試射滅失）
    、土造子彈半成品一顆（經鑑驗認係土造金屬彈殼不具殺傷
    力），在彭銘騰位於新竹市○○路○段556巷22之10號住處後
    方空地廢棄冰箱內查獲改造子彈半成品二百四十九顆（經鑑
    驗認係玩具槍用金屬彈殼、土造金屬彈殼半成品不具殺傷力
    ），而查知上情。
二、案經海岸巡防署海岸巡防總局北部地區巡防局新竹機動查緝
    隊、新竹縣竹東分局報告臺灣新竹地方法院檢察署檢察官偵
    查起訴。
    理  由
一、本件被告甲○○所犯槍砲彈藥刀械管制條例第12條第4項未
    經許可持有子彈罪及同條第5項、第1項之未經許可製造子彈
    未遂罪，均非死刑、無期徒刑、最輕本刑為3年以上有期徒
    刑之罪或高等法院管轄第一審之案件，被告於本院準備程序
    就被訴事實為有罪之陳述，經本院合議庭認合於刑事訴訟法
    第273條之1之規定，裁定進行簡式審判程序，合先敘明。
二、訊據被告甲○○對於上揭事實均坦承不諱，核與共犯彭銘騰
    於本院92年度訴字第583號案件審理時所供述情節相符，並
    有起出上揭子彈之照片在卷足稽（見92年度偵字第218號偵
    查卷第166、167、172、173、178、179、189、190、191頁
    ），且有土造子彈二顆、土造子彈半成品二百五十顆扣案足
    資佐證。而扣案之子彈經送內政部警政署刑事警察局鑑定結
    果，送鑑土造子彈認均係由土造金屬彈殼加裝土造金屬彈頭
    組合而成之土造子彈，經檢視其彈底均具撞擊痕跡，復經實
    際試射，其中二顆均可擊發，認具殺傷力，另土造子彈半成
    品二百五十顆，經鑑驗認分係土造金屬彈殼力、玩具槍用金
    屬彈殼、土造金屬彈殼半成品均不具殺傷力等情，亦有該局
    92年4月1日刑鑑字第0920010875號槍彈鑑定書一件在卷足憑
    ，足見被告上開自白，確與事實相符，為可採信。綜上，本
    件事證已臻明確，被告犯行已堪認定，應依法論科。
三、核被告甲○○所為，係犯槍砲彈藥刀械管制條例第12條第4
    項之未經許可持有子彈罪及同條例第5項、第1項之未經許可
    製造子彈未遂罪。被告就未經許可製造子彈未遂罪部分，與
    共犯彭銘騰間有犯意聯絡及行為分擔，均為共同正犯。被告
    持有具殺傷力之土造子彈之目的係為供依樣製造子彈之參考
    ，故所犯上開二罪間，有方法結果之牽連關係，應從一重之
    未經許可製造子彈未遂罪處斷。爰審酌被告並無前科，其持
    有子彈及製造子彈未遂，所為對社會有潛在危險性，威脅社
    會秩序及人民之生命、身體安全，及其犯罪動機係為貪一時
    之利益、犯罪手段尚未對他人造成實際危害，及犯罪後坦承
    犯行等一切情狀，量處如主文所示之刑，併科罰金部分並諭
    知易服勞役之折算標準，以資懲儆。又查被告前未曾受有期
    徒刑以上刑之宣告，有臺灣高等法院被告全國前案紀錄表及
    臺灣新竹地方法院檢察署刑案資料查註紀錄表各一份在卷可
    稽，經此偵審程序，當知所警惕而無再犯之虞，本院因認所
    宣告之刑以暫不執行為當，併予以宣告緩刑3年，以啟自新
    。惟為使被告於緩刑期內培養正確法律觀念，爰併依法宣告
    緩刑期內付保護管束，接受適當之協助及指導，以矯其行，
    並觀後效。
四、扣案之土造子彈半成品二百五十顆，係被告與共犯彭銘騰所
    有供犯罪所用之物，業據被告供承在卷，爰依刑法第38條第
    1項第2款之規定沒收。至扣案之土造子彈二顆經鑑驗試射已
    不存在，非屬違禁物，爰不諭知沒收，附此敘明。
據上論斷，應依刑事訴訟法第273條之1第1項、第299條第1項前
段，槍砲彈藥刀械管制條例第12條第4項、第5項、第1項，刑法
第11條前段、第28條、第55條、第42條第2項、第74條第1款、第
93條第1項、第38條第1項第2款，罰金罰鍰提高標準條例第2條，
現行法規所定貨幣單位折算新臺幣條例第2條，判決如主文。
本案經檢察官宋重和到庭執行職務。
中　　華　　民　　國　　94　　年　　4 　　月　　8 　　日
                      刑事第六庭法  官   魏瑞紅
以上正本證明與原本無異。
如不服本判決，應於判決送達後10日內向本院提出上訴狀 (應附
繕本)，上訴於臺灣高等法院。
中　　華　　民　　國　　94　　年　　4 　　月　　11　　日
                                書記官   吳月華
附錄本案論罪科刑之主要法條：
槍砲彈藥刀械管制條例第12條
未經許可，製造、販賣或運輸子彈者，處1年以上7年以下有期徒
刑，併科新台幣500萬元以下罰金。
未經許可，轉讓、出租或出借子彈者，處6月以上5年以下有期徒
刑，併科新台幣300萬元以下罰金。
意圖供自己或他人犯罪之用，而犯前2項之罪者，處3年以上10年
以下有期徒刑，併科新台幣700萬元以下罰金。
未經許可，持有、寄藏或意圖販賣而陳列子彈者，處5年以下有
期徒刑，併科新台幣300萬元以下罰金。
第一項至第三項之未遂犯罰之。
